臺灣高等法院高雄分院刑事裁定　　　　110年度毒抗字第408號
抗　告　人
即　被　告　朱智宏




上列抗告人因聲請強制戒治案件，不服臺灣橋頭地方法院中華民
國110 年9 月13日裁定（110 年度毒聲字第591 號），提起抗告
，本院裁定如下：
    主  文
抗告駁回。
    理  由
一、抗告意旨如附件抗告狀。
二、適用之規範：
    按觀察、勒戒後，檢察官依據勒戒處所之陳報，認受觀察、
    勒戒人有繼續施用毒品傾向者，檢察官應聲請法院裁定令入
    戒治處所強制戒治，其期間為6 個月以上，至無繼續強制戒
    治之必要為止，但最長不得逾1 年；依前項規定為觀察、勒
    戒或強制戒治執行完畢釋放後，3 年後再犯第10條之罪者，
    適用前2 項之規定，毒品危害防制條例第20條第2 項、第3
    項定有明文。
三、本院之判斷：
    抗告人即被告朱智宏（下稱被告）因施用第一級、第二級毒
    品，前經原審臺灣橋頭地方法院以110 年度毒聲字第357 號
    裁定令入勒戒處所觀察、勒戒後，因有繼續施用毒品傾向，
    經原審據檢察官聲請，依毒品危害防制條例第20條第2 項後
    段規定，諭知被告令入戒治處所施以強制戒治，其期間為6
    個月以上，至無繼續強制戒治之必要為止，但最長不得逾1
    年之裁定。有原審法院110 年度毒聲字第357 號、110 年度
    毒聲字第591 號裁定書、法務部矯正署高雄戒治所民國110
    年8 月31日高戒所衛字第11010008730 號函暨所附有無繼續
    施用毒品傾向證明書及有無繼續施用毒品傾向評估標準紀錄
    表在卷可憑。抗告意旨雖以被告於觀察勒戒前已經因案而有
    在監執行1 年2 月之經歷，顯然已無繼續施用毒品之傾向；
    並質疑本件戒治所安排之心理醫師對被告進行評估之時間僅
    3 至5 分鐘，評估作業難以令人甘服云云，指摘原裁定為不
    當。然前開法務部矯正署高雄戒治所函附之有無繼續施用毒
    品傾向證明書及有無繼續施用毒品傾向評估標準紀錄表，乃
    經依法考核任用並具有專門技術之人員，本於專業之評估判
    斷所製作，客觀上具備相當之正確性及公信力，除有其他積
    極事證可為不同之認定者外，原無從任由當事人僅憑其評估
    作業耗時之久暫而臧否優劣。而被告此前苟曾因另案入監服
    刑，其執行之性質及內容既為刑罰，與毒品之戒斷及治療之
    功能作用要屬有異，亦無從以其曾經刑罰之執行而遽為否定
    前述關於有無繼續施用毒品傾向之專業判斷的依據。從而，
    原審依檢察官之聲請，諭知被告令入戒治處所強制戒治，期
    間為6 個月以上，至無繼續強制戒治之必要為止，但最長不
    得逾1 年之裁定，於法既無不合。被告以前開情詞指摘原裁
    定為不當而提起抗告，即無理由，應予駁回。
據上論結，應依刑事訴訟法第412 條，裁定如主文。
中    華    民    國   110    年    10    月    13    日
              刑事第八庭    審判長法  官  邱明弘
                                  法  官  黃宗揚
                                  法  官  陳松檀
以上正本證明與原本無異。
不得再抗告。
中    華    民    國   110    年    10    月    13    日
                                  書記官  李佳旻